臺灣橋頭地方法院民事判決
111年度旗保險簡字第1號
原      告  卓文仁  
訴訟代理人  卓昱明  
被      告  新光產物保險股份有限公司

法定代理人  吳昕紘  
訴訟代理人  方柏權  
上列當事人間請求給付保險金事件，本院於民國111年10月4日言
詞辯論終結，判決如下：
    主      文
原告之訴駁回。
訴訟費用由原告負擔。
    事實及理由
一、原告主張：原告於民國103年3月6日下午3時50分許，騎乘車
    牌號碼000-000號機車行經高雄市旗山區旗甲路2段時，與被
    告承保強制汽車責任保險之車牌號碼000-000號機車（駕駛
    為訴外人李威霆）發生交通事故，致原告受有左小腿開放性
    骨折併皮膚及軟組織缺損等傷害，且經醫師治療後，目前左
    踝關節背屈5度，伸展30度，總活動度35度，症狀固定（下
    稱系爭傷害）。又系爭傷害經奇美醫療財團法人奇美醫院（
    下稱奇美醫院）之醫師診斷後，已認定：「喪失1/2活動功
    能；左踝關節遺存顯著運動障礙」，核屬強制汽車責任保險
    失能給付標準表（下稱失能給付標準表）第12-29障害項目
    之殘廢程度，失能等級為11級，故被告應依強制汽車責任保
    險給付標準第3條第3項第11款規定給付失能保險金新臺幣（
    下同）27萬元；然而，被告認為原告失能程度僅屬失能給付
    標準表第12-35障害項目之殘廢程度，失能等級為第13級，
    而僅給付失能保險金10萬元，爰依強制汽車責任保險法之法
    律關係提起本訴，請求被告給付保險金差額17萬元等語。聲
    明：被告應給付原告17萬元，及自110年6月24日起至清償日
    止，按週年利率10％計算之利息。
二、被告則以：被告曾向奇美醫院函詢確認原告之失能等級，經
    該院函覆失能等級為13級，且行政院衛生福利部公告之身心
    障礙等級認定腳踝活動角度為65度，因此，原告左踝之活動
    度為35度，未達顯著運動障礙之失能程度等詞置辯。聲明：
    原告之訴駁回。
三、兩造不爭執之事項：
㈠、原告於民國103年3月6日下午3時50分許，騎乘車牌號碼000-0
    00號機車行經高雄市旗山區旗甲路2段時，與被告承保強制
    汽車責任保險之車牌號碼000-000號機車（駕駛為訴外人李
    威霆）發生交通事故，致原告受有左小腿開放性骨折併皮膚
    及軟組織缺損等傷害，且經醫師治療後，目前左踝關節背屈
    5度，伸展30度，總活動度35度，症狀固定。
㈡、被告就系爭事故認定原告符合失能給付標準表第12-35障害項
    目之殘廢程度，失能等級為第13級，並給付原告失能保險金
    10萬元。
㈢、本件經審理結果，如認定原告之傷勢已達失能給付標準表第1
    2-29障害項目之殘廢程度，失能等級為11級，被告應給付失
    能保險金數額為27萬元，扣除前已給付之10萬元，尚應給付
    17萬元。
㈣、本件經審理結果，如認原告主張有理由，利息自110年6月24
    日起算，利率依強制汽車責任保險法第25條第3項規定，為
    週年利率10％。
㈤、依失能給付標準表之審核基準，「顯著運動障害」指喪失生
    理運動範圍1/2以上者，「運動障害」指喪失生理運動範圍1
    /3以上者。
四、本件之爭點：
　　原告之系爭傷害屬失能給付標準表之失能等級11級或13級？
    原告請求被告給付保險金差額17萬元有無理由？
五、本院之判斷：
㈠、原告主張其所受之系爭傷害，應屬失能給付標準表第12-29障
    害項目之殘廢程度，失能等級為11級，無非以系爭傷害經奇
    美醫院之醫師診斷後，有出具診斷證明書上載：「喪失1/2
    活動功能；左踝關節遺存顯著運動障礙」等詞為主要論據（
    見本院卷第25頁）。然而，系爭傷害經被告檢據診斷證明書
    函詢奇美醫院以確認是否符合失能給付標準表之「顯著運動
    障害」範疇，或僅屬「運動障害」之情形後，該院係出具保
    險專用病情摘要表記載：「一下肢三大關節中，有一大關節
    遺存運動障害者，失能等級第十三等級」等詞在卷（見本院
    卷第99至103頁），而承保強制汽車責任保險之保險人對於
    受害人之失能等級認定有疑義時，本得要求受害人提供甲種
    診斷書或至經衛生福利部公告並依法評鑑合格之地區教學醫
    院以上之醫院，予以檢驗查證，強制汽車責任保險給付標準
    第8條亦規定甚明，是依舉重以明輕之法理，系爭傷害經被
    告向奇美醫院函詢確認後，既認定僅有「一下肢三大關節中
    ，有一大關節遺存運動障害」此一失能等級為13級之情形，
    原告仍執上開診斷證明書之記載，主張其所受系爭傷害應符
    合失能給付標準表第12-29障害項目之殘廢程度，且失能等
    級為11級，所述自難憑採。
㈡、況且，原告所受系爭傷害乃左踝關節背屈5度，伸展30度，總
    活動度35度，為兩造所不爭執，而人體左踝關節之正常活動
    度為65度，亦係行政院衛生福利部認定身心障礙等級之基本
    依據，則原告左踝總活動度既仍有35度，自未達失能給付標
    準表有關「顯著運動障害」，應指喪失生理運動範圍達1/2
    以上之審核基準。從而，原告主張其所受系爭傷害為「顯著
    運動障害」，失能等級為第11級，並謂被告應依強制汽車責
    任保險給付標準第3條第3項第11款規定，再給付失能保險金
    之差額17萬元，自無足取。
四、綜上所述，原告依強制汽車責任保險法之法律關係，請求被
    告給付17萬元，及自110年6月24日起至清償日止，按週年利
    率10％計算之利息，屬無理由，應予駁回。
五、本件事證已臻明確，兩造其餘攻擊防禦方法及證據，核與判
    決結果不生影響，爰不一一論列，併此敘明。
六、訴訟費用負擔之依據：民事訴訟法第78條。
中　　華　　民　　國　　111 　年　　10　　月　　18　　日
          　　　　旗山簡易庭  法　　　官  楊博欽
以上正本係照原本作成。
如不服本判決，應於送達後20日內，向本院提出上訴狀並表明上
訴理由，如於本判決宣示後送達前提起上訴者，應於判決送達後
20日內補提上訴理由書（須附繕本）。　　　　　　　　　
中　　華　　民　　國　　111 　年　　10　　月　　18　　日
      　　　　　　　　　　　　書　記　官  陳秋燕